臺灣桃園地方法院交通事件裁定　　　　　　　　　　　九十三年度交聲字第四七號
　　原處分機關　交通部公路總局新竹區監理所中壢監理站
　　異　議　人
　　即受處分人　甲○○
右列受處分人因違反道路交通管理處罰條例案件，對於交通部公路總局新竹區監理所
中壢監理站九十三年一月五日所為壢監裁字第裁五三－Ｅ00000000號裁決處
分不服，聲明異議，本院裁定如左：
        主  文
異議駁回。
        理  由
一、原處分意旨略以：異議人即受處分人甲○○於民國九十二年十一月二十日下午六
    時許，因無駕駛執照，騎乘車牌號碼ＲＪ七—七０一號輕型機車行經新竹市○○
    街東門圓環旁，經新竹市警察局員警以異議人未領有駕駛執照駕車而當場舉發，
    而由原處分機關依道路交通管理處罰條例第二十一條第一項第一款之規定，裁處
    異議人罰鍰新臺幣（下同）六千元等語。
二、異議意旨略以：當時因伊朋友宋芷薇騎機車與劉瑞玲所騎機車發生擦撞事故後，
    宋芷薇打電話給伊，伊那時剛好在附近，因伊無駕駛執照且警察局就在附近，所
    以伊不敢騎機車，就牽其所有車牌號碼ＲＪ七—七０一號輕型機車到事故現場關
    切，伊當時確實沒有騎機車，警察也沒有看到伊騎機車，原處分顯有違誤，應予
    撤銷云云。
三、經查：
（一）異議人未領有駕駛執照之事實，業據異議人於本院訊問時坦承不諱，並經證人
      李江河即舉發本件交通違規事件之新竹市警察局警員於本院調查時證述無訛，
      雖異議人辯稱伊並未於上揭時、地騎乘機車，伊是接到宋芷薇之電話時，伊剛
      好在事故現場附近，所以就將機車牽到現場，並將機車停在人行道上云云，惟
      異議人確實有原處分意旨所指違規之事實，業據證人劉瑞玲即當時與宋芷薇所
      騎機車發生碰撞之機車騎士於本院調查時證稱：「（有無見過異議人甲○○？
      ）有看過」、「（妳是否在九十二年十一月二十日在新竹市東門圓環與異議人
      發生車禍？請詳述車禍經過）有。當天傍晚五、六點時我騎機車經過新竹市東
      門圓環，她們是四個人分騎二台摩托車，我當時的車速很慢，她們二台機車騎
      的很靠近，是宋芷薇騎機車撞到我後面，我就緊急煞車，慢慢把車倒下來．．
      ．」、「（妳確定當時她們兩台機車同時都在行駛中？）確定，她們都沒有先
      後到現場」、「（當時那二台機車停在何處？）停在馬路上，後來警察叫她們
      將機車牽到分局去」、「（從妳感覺被撞至起身看到異議人她們四人的時候大
      約多久時間？）很短的時間，大概一分鐘的時間」等語（見本院九十三年四月
      二十三日訊問筆錄第二頁、第三頁、第五頁、第六頁）明確，核與證人李江河
      於本院調查時證述：「當時我是在派出所服十六時至十八時的備勤勤務，在十
      七時三十分許有一位女性民眾至本所向我舉發說在東門圓環與文昌街口與兩位
      女性騎二部機車發生擦撞，請我至現場處理，我至現場請該三名駕駛人出示證
      件，那位舉發人有出示證件，另二位駕駛人無法出示駕照．．．所以我就將她
      們三個人都帶回派出所，因為她們二人無法出示駕照，我們當然就以無照駕駛
      告發」等語（見本院九十三年三月十二日訊問筆錄第三頁）相符，足見異議人
      當時確實與宋芷薇分騎兩部機車行經該處，而宋芷薇所騎機車與劉瑞玲所騎機
      車發生碰撞之事實，堪以認定，雖證人宋芷薇於本院訊問時證稱：異議人是接
      到伊車禍的電話後，大約五分鐘左右才從附近牽機車過來，並將機車停在旁邊
      的人行道云云，然證人劉瑞玲已明確證稱：異議人與證人宋芷薇所騎之機車靠
      的很近，伊從被撞到到看到異議人之時間大約只有一分鐘，異議人與證人宋芷
      薇所騎之機車均停在馬路上而非人行道上等語，自不可能如證人宋芷薇所稱異
      議人接到伊電話後五分鐘到現場，將機車停在人行道之情節，況異議人當時若
      未騎機車與劉瑞玲發生車禍，僅是事後到場關切而已，員警怎可能去調查異議
      人有無駕駛執照，是異議人辯稱伊因警察局在附近，才不敢騎機車過去而用牽
      的云云，要與常理有違，且證人宋芷薇與異議人有同校之同學情誼關係，其所
      為之證述不無迴護異議人之可能，而證人劉瑞玲、李江河與異議人亦無仇怨，
      自無故意誣攀異議人之理，是綜上證據、情節，自應以證人劉瑞玲、李江河之
      上開證述為可採。雖證人宋江河警員並未親眼目賭異議人有未領駕駛執照騎乘
      機車之違規情事，然本件係因證人宋芷薇與異議人同時騎乘兩部機車行經事故
      地點，宋芷薇所騎機車與劉瑞玲發生車禍，經證人劉瑞玲報警處理，並陳稱異
      議人當時亦確實有騎機車，舉發之員警李江河據此陳述發覺上情而開單舉發，
      自係於法有據，是異議人上開辯解，均要屬事後卸責之詞，不足採信。
（三）按「汽車駕駛人未領有駕駛執照駕車者，處新臺幣六千元以上一萬二千元以下
      罰鍰」，道路交通管理處罰條例第二十一條第一項第一款定有明文。本件異議
      人於上開時、地未領有駕駛執照騎乘機車之違規事實，如前所述，則原處分機
      關依據上開條例之規定，裁處異議人罰鍰六千元，並無不合，本件異議人之異
      議為無理由，自應予以駁回。
據上論斷，應依道路交通管理處罰條例第八十七條第二項，道路交通案件處理辦法第
十九條，裁定如主文。
中        華        民       國     九十三   年    四    月    二十六   日
                                    臺灣桃園地方法院交通法庭
                                        法  官  許乃文
右正本證明與原本無異。
如不服本裁定，應於裁定送達後五日內向本院提出抗告狀。
                                        書記官  陳慧玲
中        華        民        國    九十三   年    四    月    二十六   日
